---
title: "Covid-19 Colombia"
author: "Martin Olarte"
date: "4/28/2020"
output: html_document
---

```{r setup, include=FALSE}
knitr::opts_chunk$set(echo = FALSE, warning=FALSE, message = FALSE)
```

### Información sobre las Estadísticas

**Fuentes**: Johns Hopkins University, WHO, CDC, ECDC, NHC, DXY, 1point3acres, Worldometers.info, BNO, the COVID Tracking Project (para pruebas y hospitalizaciones), departamentos de salud estatales y nacionales, y reportajes de medios de comunicación locales. Más información [aquí](https://urldefense.proofpoint.com/v2/url?u=https-3A__systems.jhu.edu_research_public-2Dhealth_ncov_&d=DwMFaQ&c=n6-cguzQvX_tUIrZOS_4Og&r=ZNGvwmzlj8kMBY6JiOVCuA&m=I4tRzMk97krELxTlEBHo8DfBIHceLgA3njBSxpFaSkY&s=49InWPUk0UW8sqN1BzfKXUioxPiG_Z21fDUGZcgkaWE&e=). Para información detallada de la información en Colombia se usaron los reportes diarios del [Instituto Nacional de Salud](https://www.ins.gov.co/Noticias/Paginas/Coronavirus.aspx).

* A partir del 14 de abril, los casos confirmados incluyen presuntos casos positivos y casos probables, de acuerdo con las [pautas](https://www.cdc.gov/coronavirus/2019-ncov/cases-updates/cases-in-us.html) de los Centros de Control y Prevención de Enfermedades de Estados Unidos (CDC).

* A partir del 14 de abril, los totales de muertes en los Estados Unidos incluyen confirmados y probables, de acuerdo con las [pautas](https://www.cdc.gov/coronavirus/2019-ncov/cases-updates/cases-in-us.html) de los CDC.

* Los casos recuperados fuera de China son estimaciones basadas en informes de medios de comunicación locales y en informes estatales y locales cuando están disponibles, y por lo tanto pueden ser sustancialmente más bajos que el número real.

```{r Data}
  library(tidyverse)
  library(ggtext)
  library(ggrepel)
  library(ggthemes)
  library(knitr)
  library(kableExtra)
  library(ggplot2)
  library(reshape2)
  library(magrittr)

# Data sources: WHO, CDC, ECDC, NHC, DXY, 1point3acres, Worldometers.info, BNO, the COVID Tracking Project (testing and hospitalizations), state and national government health departments, and local media reports.
# https://github.com/CSSEGISandData/COVID-19/blob/master/csse_covid_19_data/csse_covid_19_time_series/time_series_covid19_confirmed_global.csv

raw_confirmed_global <- read_csv("https://raw.githubusercontent.com/CSSEGISandData/COVID-19/master/csse_covid_19_data/csse_covid_19_time_series/time_series_covid19_confirmed_global.csv")

confirmed_global_no_regions <- raw_confirmed_global %>%
  group_by(`Country/Region`) %>%
  select(-`Province/State`, -Lat, -Long) %>%
  aggregate(. ~ `Country/Region`, data = ., FUN = sum)

countries <- confirmed_global_no_regions$`Country/Region`

confirmed_global_no_regions <- as.data.frame(t(confirmed_global_no_regions[,-1]))
colnames(confirmed_global_no_regions) <- countries

confirmed_global_no_regions <- confirmed_global_no_regions %>% 
  mutate(Date = row.names(confirmed_global_no_regions)) %>%
  select(Date, everything()) %>%
  mutate(Date=as.Date(Date, format = "%m/%d/%y")) %<>% 
  mutate_if(is.numeric,as.integer)

```

### Gráficas Importantes

```{r Plots}
global_descending_cases <- confirmed_global_no_regions %>%
  select(-Date) %>%
  .[,order(-.[nrow(.),])] %>%
  mutate(Date = confirmed_global_no_regions$Date) %>%
  select(Date, everything())

current_top10_cases <- global_descending_cases %>%
  select(1:10) %>% 
  filter(Date >= "2020-03-01")
  

current_top10_cases_plot <- melt(current_top10_cases, id = "Date", value.name = "Confirmed_Cases") %>%
  ggplot(aes(x = Date, y = Confirmed_Cases, colour = variable, group = variable)) + geom_line() +
  theme_fivethirtyeight() +
  theme(plot.title.position = "plot",
        plot.caption = element_markdown(),
        legend.title = element_blank(),
        axis.title.x = element_text()) + 
  labs(title = "Top 10 Countries with most Confirmed Cases",
       subtitle = paste("Time Series of Total Confirmed Cases Since March 1, 2020 Until",
                        format(tail(current_top10_cases$Date, 1), "%B %d, %Y")),
       x = "Date")

colombia_cases <- confirmed_global_no_regions %>%
  select(Date, Colombia) %>%
  filter(Colombia > 0)

colombia_cases_plot <- melt(colombia_cases, id = "Date", value.name = "Confirmed_Cases") %>%
  ggplot(aes(x = Date, y = Confirmed_Cases, colour = variable, group = variable)) + geom_line() +
  theme_fivethirtyeight() +
  theme(plot.title.position = "plot",
        plot.caption = element_markdown(),
        legend.position = "none",
        axis.title.x = element_text()) + 
  labs(title = "Confirmed Cases in Colombia",
       subtitle = paste("Time Series of Total Confirmed Cases Since First Case Until",
                        format(tail(current_top10_cases$Date, 1), "%B %d, %Y")),
       x = "Date")

current_top10_cases_plot
colombia_cases_plot
```


```{r Colombia Data}

# Data sources: Instituto Nacional de Salud - INS daily report Covid19 in Colombia.
# https://github.com/sebaxtian/colombia_covid_19_pipe/blob/master/output/covid19co.csv

#raw_colombia <- read_csv("https://raw.githubusercontent.com/sebaxtian/colombia_covid_19_pipe/master/output/covid19co.csv")

processed_colombia <- read_csv("https://raw.githubusercontent.com/sebaxtian/colombia_covid_19_pipe/master/output/covid19co_time_line.csv")

raw_colombia_samples <- read_csv("https://raw.githubusercontent.com/sebaxtian/colombia_covid_19_pipe/master/output/covid19co_samples_processed.csv")

processed_colombia <- processed_colombia %>%
  mutate(date=as.Date(date, format = "%d/%m/%y")) %<>% 
  mutate_if(is.numeric,as.integer) %>%
  filter(total_reported > 0)

cummulative_cases_colombia <- processed_colombia %>% ggplot(aes(x = date, y = accum_reported)) + geom_line() + 
  theme_fivethirtyeight() +
  theme(plot.title.position = "plot",
        plot.caption = element_markdown(),
        legend.position = "none",
        axis.title.x = element_text(),
        axis.title.y = element_text()) + 
  labs(title = "Cumulative Confirmed Cases in Colombia",
       subtitle = paste("Time Series of Cumulative Confirmed Cases Since First Case Until",
                        format(tail(processed_colombia$date, 1), "%B %d, %Y")),
       x = "Date",
       y = "Cumulative Confirmed Cases")

daily_cases_colombia <- processed_colombia %>% ggplot(aes(x = date, y = total_reported)) + geom_line() + geom_point(shape = 21, colour = "black", fill = "white", size = 1, stroke = 1) + 
  theme_fivethirtyeight() +
  theme(plot.title.position = "plot",
        plot.caption = element_markdown(),
        legend.position = "none",
        axis.title.x = element_text(),
        axis.title.y = element_text()) + 
  labs(title = "Daily Confirmed Cases in Colombia",
       subtitle = paste("Time Series of Daily Confirmed Cases Since First Case Until",
                        format(tail(processed_colombia$date, 1), "%B %d, %Y")),
       x = "Date",
       y = "Daily Confirmed Cases")

daily_recovered_colombia <- processed_colombia %>% ggplot(aes(x = date, y = total_recupered)) + geom_line() + geom_point(shape = 21, colour = "black", fill = "white", size = 1, stroke = 1) + 
  theme_fivethirtyeight() +
  theme(plot.title.position = "plot",
        plot.caption = element_markdown(),
        legend.position = "none",
        axis.title.x = element_text(),
        axis.title.y = element_text()) + 
  labs(title = "Daily Recovered Patients in Colombia",
       subtitle = paste("Time Series of Daily Recovered Patients Since First Case Until",
                        format(tail(processed_colombia$date, 1), "%B %d, %Y")),
       x = "Date",
       y = "Daily Recovered Cases")

daily_deaths_colombia <- processed_colombia %>% ggplot(aes(x = date, y = total_deceased)) + geom_line() + geom_point(shape = 21, colour = "black", fill = "white", size = 1, stroke = 1) + 
  theme_fivethirtyeight() +
  theme(plot.title.position = "plot",
        plot.caption = element_markdown(),
        legend.position = "none",
        axis.title.x = element_text(),
        axis.title.y = element_text()) + 
  labs(title = "Daily Deaths in Colombia",
       subtitle = paste("Time Series of Daily Deaths Since First Case Until",
                        format(tail(processed_colombia$date, 1), "%B %d, %Y")),
       x = "Date",
       y = "Daily Deaths")

cummulative_cases_colombia
daily_cases_colombia
daily_recovered_colombia
daily_deaths_colombia

active_cases_colombia <- as.integer(processed_colombia[nrow(processed_colombia), 3]) - 
                         as.integer(processed_colombia[nrow(processed_colombia), 5]) -
                         as.integer(processed_colombia[nrow(processed_colombia), 7])

DANE_population_estimate_colombia <- 50372424
incidence_rate_colombia <- round(as.integer(processed_colombia[nrow(processed_colombia), 3]) /
                           (DANE_population_estimate_colombia / 1000000))

testing_rate_colombia <- round(as.integer(raw_colombia_samples[nrow(raw_colombia_samples), 2]) /
                         (DANE_population_estimate_colombia / 1000000))

mortality_rate_colombia <- round(as.integer(processed_colombia[nrow(processed_colombia), 7]) /
                           as.integer(processed_colombia[nrow(processed_colombia), 3]) * 100,
                           digits = 2)

```

$\text{Casos Activos} = \text{Total Confirmados} - \text{Total Recuperados} - \text{Total de Muertes} =$ **`r active_cases_colombia`**

$\text{Tasa de Incidencia} = \frac{\text{Total Confirmados}}{1.000.000 \text{ de habitantes}} =$ **`r incidence_rate_colombia`**

$\text{Tasa de Letalidad de Casos Confirmados (%)} = \frac{\text{Número de muertes registradas}}{\text{ Número de casos confirmados}}\times 100 =$ **`r mortality_rate_colombia`**

$\text{Muestras Procesadas por Millon de Habitantes} = \frac{\text{Número de muestras procesadas}}{1.000.000 \text{ de habitantes}} =$ **`r testing_rate_colombia`**